# 陈版主，求教分期支付或有股权的会计处理

提问人：BDOtanghu 时间：2020-08-28 12:33:07
案例情况：
问题：
请教陈版主收购被合并单位的合并商誉确定，在收购方个别报表中，现金 4000 万元之间计入长投无疑问，现金 1000万部分计入预计负债，分三期业绩对赌的承诺的股权如何进行相关会计处理？
合并日，被收购单位账面净资产公允价值为 1000 万元，合并方用 4000 万现金+1000万（业绩达标后现金）+5000万股权（业绩达标合并方定增），为全部成本。
1 、现金支付 5000 万元:乙方及乙方股东办理完成其股权全部转让给甲方的工商变更手续并取得变更后的营业执照后30 日内，甲方向丙方一次性支付人民币 4000 万元，剩余 1000 万元在乙方完成本协议第四条约定的 2019 年的业绩承诺后 30 日内支付。
或有对接支付方式如下;
1 、股权支付 5000 万元:以甲方发行价对应的股权总价为 5000 万元。该部分股权按照本协议第四条约定的业绩承诺，将在 2019 年度、 2020 年度、 2021 年度分三次各1/3的股权份额过户至丙方（原股东）名下。
业绩承诺和补偿措施
1 、乙方承诺 2019 年度实现收入 25000 万，净利润 2600 万，超过部分按照40%计入奖励2020 年度实现收入 40000 万，净利润 3900 万，超过部分按照40%计入奖励2021 年度实现收入 60000 万，净利润 5200 万，超过部分按照40%计入奖励

回答人：chenyiwei
此处 1000 万元现金和 5000 万元股权都属于或有对价。在购买日应根据对未来被收购方的盈利预测合理估计这部分或有对价的公允价值，计入合并成本同时确认为负债（以公允价值计量且其变动计入损益的金融负债）。如果预计各年度业绩承诺均可实现的，则合并成本为【 4000 万元+1000万元现金的折现值+5000万元股权价值的折现值】（此处假设是承诺发行公允价值为 5000 万元的股权，但具体数量和发行价格未定，下同）。
对于业绩奖励，应对照证监会会计部《 2013 年上市公司年报会计监管报告》中关于如何区分合并成本与职工薪酬的提示，确定是否需作为或有对价，按其于购买日的公允价值纳入合并成本。
后续每年测算该部分或有对价的公允价值并同步对商誉进行减值测试，如果或有对价的公允价值因被收购方业绩不达标而减少，则相应需确认商誉减值损失。